最高法院刑事判決　　　　　　一○○年度台上字第七二八四號
上　訴　人　洪○○
選任辯護人　羅豐胤律師
　　　　　　蘇若龍律師
上列上訴人因妨害性自主案件，不服台灣高等法院台中分院中華
民國一○○年十月十三日第二審判決（一○○年度侵上訴字第一
五三一號，起訴案號：台灣南投地方法院檢察署九十九年度偵字
第三八九七號），提起上訴，本院判決如下：
    主  文
上訴駁回。
    理  由
按刑事訴訟法第三百七十七條規定，上訴於第三審法院，非以判
決違背法令為理由，不得為之。是提起第三審上訴，應以原判決
違背法令為理由，係屬法定要件。如果上訴理由書狀並未依據卷
內訴訟資料，具體指摘原判決不適用何種法則或如何適用不當，
或所指摘原判決違法情事，顯與法律規定得為第三審上訴理由之
違法情形，不相適合時，均應認其上訴為違背法律上之程式，予
以駁回。本件原判決撤銷第一審不當之判決，改判論處上訴人洪
○○對於未滿十四歲之女子為性交(共三罪)、對於未滿十四歲之
女子為猥褻之行為（一罪）各罪刑。已詳敘認定犯罪事實之依據
及憑以認定之理由。並對如何認定：上訴人辯稱不知Ａ女（姓名
年籍詳卷）未滿十四歲云云，係不可採信；Ａ女應無誣告上訴人
之虞；上訴人之犯罪情節，如何與刑法第五十九條規定之酌量減
輕其刑要件不符；上訴人四次犯行，係犯意各別，行為互異，應
分論併罰；皆已依據卷內資料予以指駁與說明。從形式上觀察，
原判決並無任何違背法令之處。另原判決援引Ａ女之警詢證述為
證據，但未說明Ａ女之警詢有證據能力之理由，而有瑕疵，然原
判決係併引Ａ女與警詢相同陳述之偵查、第一審之證詞為證據，
是縱除去Ａ女在警詢之證言，不影響事實之認定，自不得執以指
摘資為適法之第三審上訴理由。而原判決已說明上訴人於偵查時
稱：「當時Ａ女有跟我說她要升國二，她網路上資料是寫十三歲
」，且於第一審對於「知悉Ａ女於民國九十七年間，為國中一年
級將升二年級之國中生，尚未滿十四歲」部分無意見，復於原審
時稱：「有一次Ａ女告訴我，她是十四歲，我有告訴她，不可能
吧。」等語，則原判決併同Ａ女於第一審時證稱：「第一次見面
，我有告訴上訴人，我現在未滿十四歲，要升國中二年級。」等
語，認定上訴人已經得到Ａ女未滿十四歲之充分資訊，知悉Ａ女
未滿十四歲，於法並無不合，是原判決縱未說明上訴人於偵查中
，另辯稱：「後來出來見面時，Ａ女有跟我說她十四歲了」等語
，何以不足取之理由，並不影響判決本旨，尚難據此指摘違法。
而原判決並未記載「財團法人彰化基督教醫院受理疑似性侵害事
件驗傷診斷書（內載Ａ女於九十九年七月二十九日驗傷時，其處
女膜在二點、三點、四點及七點鐘方向有陳舊性裂傷），足以證
明上訴人於九十九年七月九日、十七日、二十四日均有對Ａ女為
性交之行為」等情，上訴意旨執此指摘，尚有誤會。上訴意旨置
原判決之論敘於不顧，徒為事實上之爭辯，並對原審採證認事及
其他自由裁量職權行使暨於判決無影響事項，任意指摘，難謂已
符合首揭法定上訴要件。其上訴違背法律上之程式，應予駁回。
據上論結，應依刑事訴訟法第三百九十五條前段，判決如主文。
中    華    民    國  一○○  年   十二   月  二十九  日
                      最高法院刑事第十庭
                          審判長法官  陳  世  淙  
                                法官  陳  東  誥  
                                法官  何  菁  莪  
                                法官  施  俊  堯  
                                法官  洪  曉  能  
本件正本證明與原本無異
                                      書  記  官  
中    華    民    國  一○一  年    一    月    二    日
                                                      Ｅ